【裁判字號】    98,審訴,1801
【裁判日期】    980413
【裁判案由】    分割地下室停車位等
【裁判全文】
臺灣臺北地方法院民事裁定            98年度審訴字第1801號
原      告  乙○○
訴訟代理人  王惠光律師
被      告  甲○○
上列當事人間分割地下室停車位等事件，本院裁定如下：
    主  文
本件移送臺灣桃園地方法院。
    理  由
一按因不動產之物權或其分割或經界涉訟者，專屬不動產所在地
  之法院管轄；民事訴訟法第24條有關當事人得以合意定第一審
  管轄法院之規定，於本法定有專屬管轄之訴訟不適用之；又按
  訴訟之全部或一部，法院認為無管轄權者，依原告聲請或依職
  權以裁定移送於其管轄法院，民事訴訟法第10條第1 項、第26
  條、第28條第1項分別定有明文。
二原告起訴主張：
  (一)兩造及兩造之母王林發原分別為門牌號碼桃園縣中壢市○○
    路137號、延平路552號之中壢站前獅子座大樓房屋1、2、12
    樓房屋及9 個停車位（下稱系爭房屋及車位）之所有權人，
    嗣王林發於89年8 月17日將其所有之12樓房地所有權移轉登
    記予伊。
  (二)系爭房屋及車位係兩造之家族產業，於86年間與建商合建所
    分得，兩造及王林發依產權之狀況各擁有3 個車位，王林發
    既已將12樓房屋所有權移轉登記予伊，附屬於該屋之3 個停
    車位亦同時移轉予伊，故伊共有系爭車位中6個車位，其餘3
    個車位則為被告所有。
  (三)系爭車位向來出租予他人，並以租金抵繳系爭房屋之管理費
    。因被告擔任獅子座大樓之委管會主委，伊無法取得系爭車
    位出租及管理費繳納之全部資料，然依伊取得之零星資料，
    得知95年1月起至少有8個車位之租金收入用以抵繳被告之管
    理費，伊應繳之管理費則無車位租金收入可供抵繳。系爭車
    位在分割、分管之前，租金收入有2/3 屬伊所有，被告卻將
    該等收入據為己有，以1個車位月租新臺幣（下同）2,100元
    計算，自95年1月至今，被告已短付至少30個月租金37,8000
    元予伊，爰請求被告給付該等金額。
  (四)又以系爭停車位出租所得抵繳管理費一事已行之有年，惟被
    告近日竟加以否認，且稱系爭停車位均為其所有，為免日後
    產權發生糾紛，爰請求確認系爭車位中6 個車位為伊所有，
    並請求類推分割共有物之規定，判決兩造分管系爭車位等語
    。
  (五)聲明為：
    1.被告應給付原告37,800元，及自起訴狀繕本送達翌日起至
      清償日止，按年息百分之5計算之利息。
    2.請求判令將系爭車位中編號0、3、4、7、8、9號車位予原
      告分管，編號10、11、12號車位予被告分管。
三查原告係本於共有人之地位訴請分管共有之停車位，自係因不
  動產之物權涉訟，而應專屬不動產所在地之臺灣桃園地方法院
  管轄，揆諸前揭規定，本件即無合意管轄之適用。至其另請求
  被告給付378,000 元之訴，雖不在專屬管轄之列，然此訴與前
  開之訴密切相關，不宜與之割裂分由不同法院管轄，是應一併
  由臺灣桃園地方法院管轄。茲原告向臺灣桃園地方法院起訴後
  ，合意由本院管轄，該院裁定移送至無管轄權之本院，顯有違
  誤，爰依前開法條所定，依職權將本件訴訟移送至該管法院。
四依民事訴訟法第28條第1項，裁定如主文。
中    華    民    國    98    年    4     月    13    日
                  民事第六庭    法  官  陳婷玉
以上正本係照原本作成
如對本裁定抗告須於裁定送達後10日內向本院提出抗告狀，並繳
納抗告費新臺幣1,000元
中    華    民    國    98    年    4     月    13    日
                                書記官  曾靖雯


司法院資訊處製作；財團法人民間司法改革基金會備份。
